臺灣高等法院臺中分院刑事判決　　　　　　　　　九十三年度上訴字第一四八八號
　　上　訴　人
　　即　被　告　乙○○
右上訴人即被告因毒品危害防制條例案件，不服臺灣彰化地方法院九十三年度訴字第
八一五號，中華民國九十三年七月三十日第一審判決（起訴案號：臺灣彰化地方法院
檢察署九十三年度毒偵字第一九七六號），提起上訴，及臺灣彰化地方法院檢察署移
    主      文
原判決撤銷。
乙○○連續施用第一級毒品，累犯，處有期徒刑拾月；又連續施用第二級毒品，累犯
，處有期徒刑陸月；應執行有期徒刑壹年貳月。
    事      實
一、乙○○曾於民國九十一年間因贓物案件，經臺灣彰化地方法院判處有期徒刑三月
    確定，同年又因施用第一、二級毒品案件，經同法院各判處有期徒刑八月、四月
    確定，以上三罪又經裁定應執行有期徒刑一年確定，並於九十三年一月二十八日
    縮短刑期假釋出監，假釋期間付保護管束，並於同年月二十九日保護管束期滿未
    經撤銷假釋，視為執行完畢。其又曾於八十七、八十八年間因施用毒品案件，先
    後經二次觀察、勒戒後，均認無繼續施用毒品之傾向，分別由臺灣彰化地方法院
    檢察署檢察官於八十七年十一月十八日，以八十七年度偵緝字第一六一號，及臺
    灣臺南地方法院檢察署檢察官於八十八年八月十七日，以八十八年度偵字第六四
    一二號為不起訴處分確定；復於九十一年間再犯施用第一、二級毒品案件，由臺
    灣彰化地方法院檢察署檢察官提起公訴並聲請裁定強制戒治，刑責部分，經臺灣
    彰化地方法院於九十一年五月三十日，以九十一年度訴字第三五九號判處有期徒
    刑八月、四月，應執行有期徒刑十月確定，強制戒治部分，亦經同法院裁定令入
    戒治處所施以強制戒治，自九十一年二月十九日起執行強制戒治處分，並於九十
    二年二月十八日強制戒治期滿執行完畢。詎其仍不思戒除惡習，於強制戒治處分
    執行完畢釋放後，五年內再基於施用第一級毒品之概括犯意，自九十三年四月初
    某日起至同年六月二十八日止，在其位於彰化縣和美鎮○○里○○路之工作地點
    外面，以將海洛因摻入香菸吸用之方式，約四、五日施用一次，連續施用第一級
    毒品海洛因多次。另基於施用第二級毒品之概括犯意，自九十三年四月十二日起
    至同年六月二十八日止，亦在前開工作地點外面，連續多次以將甲基安非他命置
    於玻璃球內用火燒烤，待起煙霧後吸用之方式，施用第二級毒品甲基安非他命。
    嗣先於九十三年四月十五日十七時三十分許，在彰化縣和美鎮○○里○○路一三
    六巷九號為警查獲，並經其同意採集其尿液送驗結果，確呈嗎啡及甲基安非他命
    陽性反應；又於同年六月二十八日二十時四十分許，經警通知採尿送驗而查獲。
二、案經彰化縣警察局和美分局先後報請臺灣彰化地方法院檢察署檢察官偵查起訴及
    移送併案審理。
    理      由
一、右揭犯罪事實，業據上訴人即被告乙○○分別於原審審理、偵查及警訊時自白屬
    實，並有彰化縣衛生局出具之尿液檢驗成績書，及詮昕科技股份有限公司出具之
    濫用藥物尿液檢驗報告各一份在卷可資佐證，足證被告之自白與事實相符，其犯
    行堪予認定。而被告曾於八十七、八十八年間因施用毒品案件，先後經二次觀察
    、勒戒後，均認無繼續施用毒品之傾向，分別由臺灣彰化地方法院檢察署檢察官
    於八十七年十一月十八日，以八十七年度偵緝字第一六一號，及臺灣臺南地方法
    院檢察署檢察官於八十八年八月十七日，以八十八年度偵字第六四一二號為不起
    訴處分確定，復於九十一年間再犯施用第一、二級毒品案件，由臺灣彰化地方法
    院檢察署檢察官提起公訴並聲請裁定強制戒治，刑責部分，經臺灣彰化地方法院
    於九十一年五月三十日，以九十一年度訴字第三五九號判處有期徒刑八月、四月
    ，應執行有期徒刑十月確定，強制戒治部分，亦經同法院裁定令入戒治處所施以
    強制戒治，自九十一年二月十九日起執行強制戒治處分，並於九十二年二月十八
    日強制戒治期滿執行完畢等事實，則有臺灣高等法院被告全國前案紀錄表、臺灣
    彰化地方法院檢察署刑案查註紀錄表、臺灣彰化地方法院九十一年度彰簡字第一
    四八號刑事簡易判決、同法院九十一年度訴字第三五九號刑事判決各一份可稽，
    其於五年內再犯本件施用毒品犯行，依法應予論罪科刑。
二、核被告所為，係犯毒品危害防制條例第十條第一、二項之罪。其先後多次施用第
    一、二級毒品犯行，各自時間緊接，分別觸犯同一罪名，顯係基於概括犯意為之
    ，應各論以連續犯，並皆加重其刑。至被告自九十三年四月十五日被查獲後，迄
    同年六月二十八日止之施用第一、二級毒品犯行，雖未據起訴，然此部分犯行與
    已起訴且經認定有罪部分，有連續犯裁判上一罪之關係，為起訴效力所及，本院
    自得併予審究。又被告曾於九十一年間因贓物案件，經臺灣彰化地方法院判處有
    期徒刑三月確定，同年又因施用第一、二級毒品案件，經同法院各判處有期徒刑
    八月、四月確定，以上三罪又經裁定應執行有期徒刑一年確定，並於九十三年一
    月二十八日縮短刑期假釋出監，假釋期間付保護管束，並於同年月二十九日保護
    管束期滿未經撤銷假釋，視為執行完畢，此有臺灣高等法院被告全國前案紀錄表
    在卷可按，其於五年內再犯本件有期徒刑以上之罪，為累犯，應分別遞加重其刑
    。原審法院未及併予審究前開被告自九十三年四月十五日被查獲後，迄同年六月
    二十八日止之施用第一、二級毒品犯行，尚有未當。被告上訴意旨未提出任何有
    利證據及辯解，雖無理由，然原判決既有前揭可議，仍應由本院將原判決撤銷改
    判。爰審酌被告之素行，犯罪之動機、方法、所生損害及犯罪態度等一切情狀，
    量處如主文第二項所示之刑，並依法定其應執行之刑示懲。
三、臺灣彰化地方法院檢察署移送併案審理意旨（九十三年度毒偵字第三八一三號）
    另略以：被告於本案原審判決後，仍基於概括犯意，連續施用第一、二級毒品，
    於九十三年九月九日七時三十分許，在彰化縣和美鎮○○路○段三八二巷六十九
    弄十七號為警查獲，認與本案前開犯行有連續犯裁判上一罪之關係，應併予審究
    云云。惟查本件被告於原審審理時，已明確為認罪之陳述，並請求法院從輕量刑
    ，而悔改不再施用之意，則其於原審法院九十三年七月三十日宣判後，再犯施用
    毒品之罪，顯難認係基於同前之概括犯意為之，此部分自不能認與前開論罪科刑
    部分有連續犯裁判上一罪之關係，即非起訴效力所及，本院依法尚不得併予審究
    ，應退回原偵查機關另依法處理，附此明。
四、被告經合法傳喚，無正當理由不到庭，爰不待其陳述逕行判決。
據上論斷，應依刑事訴訟法第三百六十九條第一項前段、第三百六十四條、第三百七
十一條、第二百九十九條第一項前段，毒品危害防制條例第十條第一項、第二項，刑
法第十一條前段、第五十六條、第四十七條、第五十一條第五款，判決如主文。
本案經檢察官甲○○到庭執行職務。
中      華      民      國      九十三  年      十一    月      十八    日
        臺灣高等法院臺中分院刑事第六庭
                                      審判長法  官  李  文  雄
                                            法  官　陳　嘉　雄
                                            法　官　邱　顯　祥
右正本證明與原本無異。
施用第一級毒品部分得上訴。
施用第二級毒品部分不得上訴。
如不服本判決應於收受送達後十日內向本院提出上訴書狀，其未敘述上訴之理由者並
得於提起上訴後十日內向本院補提理由書（均須按他造當事人之人數附繕本）。
                                            書記官  陳  桂  芬
中      華      民      國      九十三  年      十一    月      十八    日
附錄本案論罪科刑法條全文：
毒品危害防制條例第十條
施用第一級毒品者，處六月以上五年以下有期徒刑。
施用第二級毒品者，處三年以下有期徒刑。
                                                                        Ａ
